臺灣臺中地方法院刑事判決　　　　　　　94年度易字第1108號
公　訴　人　臺灣臺中地方法院檢察署檢察官
被　　　告　丙○○
　　　　　　　　　　（現於臺灣臺中監獄執行中）
上列被告因竊盜案件，經檢察官提起公訴（九十四年度偵字第四
八二○號），及移送併辦（九十四年度偵字第一三六一八號、九
十四年度偵字第一六五四一號），被告於準備程序中就被訴事實
為有罪之陳述，受命法官於聽取當事人之意見後，由本院合議庭
裁定由受命法院獨任以簡式審判程序判決如下：
    主    文
丙○○連續竊盜，處有期徒刑壹年陸月。扣案之當票壹張，沒收
。
    犯罪事實
一、丙○○前因竊盜案件，經本院以九十一年度易字第一七七號
    判決處以有期徒刑一年二月確定，另又因違反毒品危害防制
    條例案件，經本院以九十一年度訴字第一○三七號判決處以
    應執行有期徒刑九月（施用第一級毒品七月、施用第二級毒
    品四月，二罪合併定應執行刑）確定，後經本院以九十一年
    度聲字第二四六四號裁定就上開三罪合併定應執行之刑為有
    期徒刑一年十月，經送監執行，於民國九十三年七月二日因
    縮短刑期假釋付保護管束出監，復因於假釋期間再犯竊盜案
    件，經本院以九十四年度中簡字第二七○號判決處以有期徒
    刑五月，如易科罰金，以三百元折算一日確定，而遭撤銷假
    釋，入監執行上開三罪之殘刑八月十四日，並接續前開竊盜
    有期徒刑五月之刑期，於九十五年十月二日方可執行完畢，
    未構成累犯。詎其基於意圖為自己不法所有之概括犯意，連
    續為下列行為：
  (一)於九十四年三月十日下午五時許，在臺中縣太平市○○街附
    近，見甲○○所有之機車停放於該處，竟以其大嫂所有之機
    車鑰匙二支打開該機車置物箱，竊取置物箱內甲○○所有價
    值約新臺幣（下同）四千元之ＤＢＴＥＬ牌五六八八型之銀
    色行動電話一支。
  (二)於九十四年三月十日晚間十時許，在臺中縣太平市○○路一
    一一之九號前，見己○○所有之機車停放於該處，竟以上揭
    機車鑰匙二支打開該機車置物箱，竊取置物箱內己○○所有
    之米色手提包一只（內含黑色皮夾一只，國民身分證、機車
    駕駛執照、健保ＩＣ卡各一張，中國國際商業銀行、台新銀
    行、第一銀行、郵局金融卡各一張，行動電話一支、米色記
    事本一本）。
  (三)於九十四年三月十七日晚間十時十五分許，在臺中縣太平市
    ○○路四九九號「全聯社」購物中心前，見癸○○所騎駛之
    機車停放於該處，竟以上揭機車鑰匙二支打開該機車置物箱
    ，竊取置物箱內癸○○所有之皮包一個（內有國民身分證、
    行車執照、第一銀行金融卡各一張，及價值約五千元之摩托
    羅拉牌Ｖ三○三型行動電話一支）。
  (四)於九十四年三月二十四日下午五時三十分許，在臺中縣太平
    市○○路與中興路一一三巷口，見子○○所騎駛之機車停放
    於該處，竟以上揭機車鑰匙二支打開該機車置物箱，竊取置
    物箱內子○○所有之皮包一個（內有國民身分證、健保卡、
    機車駕駛執照、玉山銀行信用卡、富邦銀行信用卡，郵局提
    款卡、臺灣企銀提款卡各一張，及郵局、臺灣企銀存摺各一
    本）。
  (五)於九十四年四月九日晚間七時四十分許，在臺中縣太平市○○路八四號合作金庫前，見彭佩怡所騎駛之車牌號碼ＴＰＭ
    －八九一號機車停放於該處，竟以上揭機車鑰匙二支打開該
    機車置物箱，竊取置物箱內彭佩怡所有之紅色皮包一個（內
    有現金一千元，學生證、機車駕駛執照及行車執照、健保Ｉ
    Ｃ卡各一張，及諾基亞牌三一○○型行動電話、ＪＯＷＩＮ
    牌ＣＸ○六六五型行動電話各一支）。
  (六)於九十四年四月九日晚間九時三十二分許，在臺中縣太平市
    ○○路一三一號「屈臣氏」商店旁，見翁玟暄所騎駛之車牌
    號碼ＶＯＹ－六○七號機車停放於該處，竟以上揭機車鑰匙
    二支打開該機車置物箱，竊取置物箱內翁玟暄所有之皮包一
    個（內有國民身分證、駕駛執照、健保ＩＣ卡各一張、機車
    行車執照三張，及臺中商業銀行、第一銀行存摺各一本）。
  (七)於九十四年四月十一日某時，在臺中縣太平市○○路與太平
    路口，見壬○○所騎駛之機車停放於該處，竟以上揭機車鑰
    匙二支打開該機車置物箱，竊取置物箱內壬○○所有之國民
    身分證三張、駕駛執照二張、行車執照一張、健保卡一張、
    金融卡二張，及現金四千餘元。
  (八)於九十四年六月十一日晚間七時許，在臺中縣太平市○○路
    六五六號前，見乙○○所騎駛之機車停放於該處，竟以上揭
    機車鑰匙二支打開該機車置物箱，竊取置物箱內乙○○所有
    之皮包一個（內有國民身分證、駕駛執照、行車執照、健保
    卡、寶華商業銀行金融卡、郵局金融卡各一張，及華碩牌Ｊ
    一○一型行動電話一支、現金四百元）。
  (九)於九十四年六月十一日晚間七時許，在臺中縣太平市○○路
    四七二之一號「屈臣氏」商店旁前，見庚○○所騎駛之機車
    停放於該處，竟以上揭機車鑰匙二支打開該機車置物箱，竊
    取置物箱內庚○○所有之深紅色手提包一個（內有國民身分
    證一張、駕駛執照二張、行車執照一張、健保ＩＣ卡一張、
    郵局提款卡一張，及諾基亞牌行動電話一支）。
  (十)於九十四年六月底某日，在臺中市東區不詳地點，見車牌號
    碼不詳之廂型車停置於路旁，而其車窗未關，竟徒手從車窗
    伸入車內竊取不詳人士所有之勞力士手錶一只，得手後在同
    年七月三十一日將該手錶典當於臺中市○區○○路二二五號
    之永生當舖，得款七萬五千元。
  (十一)於九十四年七月二十九日下午六時許，在臺中縣太平市○○
    路金品皮鞋店前，見辛○○所騎駛之車牌號碼ＢＳ八－八七
    ○號機車停放於該處，即以上揭鑰匙二支打開該機車之置物
    箱，竊取置物箱內辛○○所有之皮夾一只（內有現金五千元
    ，國民身分證、汽車駕駛執照、機車駕駛執照、行車執照、
    健保卡各一張及第一銀行金融卡二張）。
  (十二)於九十四年八月十四日下午三時許，在臺中縣太平市○○路
    一七○號宏恩銀鏡行前，見戊○○所騎駛之ＳＹＺ－八四六
    號機車停放於該處，即以上開鑰匙二支打開該機車之置物箱
    ，竊取置物箱內戊○○所有之皮包一個（內有汽車駕駛執照
    、機車行車執照、匯豐銀行信用卡、玉山銀行信用卡、中華
    商業銀行信用卡、臺灣企銀金融卡各一張、價值約五千元之
    三星牌ＸＨ四八八型行動電話一支、價值約五千元之短袖上
    衣五件及白色長褲一件、價值約九百元之女用手錶一支，及
    現金一萬元）。
  (十三)於九十四年八月十八日下午二時五十分許，在臺中縣大里市
    ○○路與慈德路口，見丁○○所騎駛之ＢＳ五－四○八號機
    車停放於該處，即以上開鑰匙二支打開該機車之置物箱，竊
    取置物箱內丁○○所有之皮包一個（內有價值約七千元之Ｓ
    ＯＵＴＥＣ牌ＳＧ－七六八九型行動電話一支、及化妝品數
    件）。
二、嗣於九十四年三月十日晚間十一時許，丙○○持竊得之上開
    己○○所有台新銀行、第一銀行金融卡，前往臺中縣太平市
    ○○○路一四二號第七商業銀行提款機前欲盜領己○○之存
    款時，為警發現形跡可疑而查獲，並扣得上開甲○○所有之
    ＤＢＴＥＬ廠牌五六八八型之銀色行動電話一支（已發還甲○○），及己○○所有之米色記事本一本、台新銀行與第一
    銀行金融卡各一張（均已發還己○○），始查知上揭一(一)、
    (二)所示之犯行；又於同年八月十八日下午五時許，為警於臺
    中縣太平市○○路七○號前攔檢查獲，並扣得前開丁○○所
    有之ＳＯＵＴＥＣ牌ＳＧ－七六八九型行動電話一支（已發
    還丁○○），及前開辛○○所有之第一銀行金融卡（已發還
    辛○○），及丙○○所有犯罪所得之上開當票一張，始查知
    上揭一(十)至(十三)之犯行；復經警查訪後，在臺中縣太平市○○
    路四三○號大樓地下二樓丙○○曾棲身處扣得翁玟暄所有之
    國民身分證、健保卡各一張、機車行車執照三張，及臺中商
    業銀行、第一銀行存摺各一本（均已發還翁玟暄），及壬○○所有之國民身分證三張、駕駛執照二張、行車執照一張、
    健保卡一張、金融卡二張（均已發還壬○○），並於同年九
    月二十三日經警至臺灣臺中監獄借提丙○○追查贓證物，始
    查知上揭一(三)至(九)之犯行。
三、案經臺中縣警察局霧峰分局報請臺灣臺中地方法院檢察署檢
    察官偵查起訴及移送併辦。
    理    由
一、上開事實，業據被告丙○○於本院審理時坦承不諱，核與被
    害人甲○○、己○○、癸○○、子○○、翁玟暄、彭佩怡、
    壬○○、乙○○、庚○○、辛○○、戊○○、丁○○指述情
    節相符，有各該份警詢及偵查筆錄在卷可稽，並有贓物認領
    保管單六紙、照片二十九幀、現場圖五張附卷可稽，復有當
    票一張扣案可資佐證，足見被告自白與事實相符，本案事證
    明確，其犯行洵堪認定，應依法論科。
二、核被告所為，係犯刑法第三百二十條第一項之竊盜罪。被告
    前揭多次竊盜犯行，時間緊接，犯罪構成要件相同，顯係出
    於概括之犯意為之，為連續犯，依刑法第五十六條規定，以
    一罪論，並加重其刑；公訴人起訴書雖未論列犯罪事實欄一
    (三)至(十三)所示普通竊盜犯行，然此部分與己起訴之犯罪事實欄
    一(一)、(二)所示普通竊盜部分，有連續犯之裁判上一罪關係，
    為起訴效力所及，本院自應併予審理。爰審酌被告年富力強
    ，不思進取，任意竊取他人財物，造成被害人日常生活不便
    及財物損失，暨其品行、素行、智識、犯罪之目的、動機、
    手段，及犯後坦承犯行，態度尚可等一切情狀，量處如主文
    所示之刑，以示懲儆。另扣案之當票一張，為被告所有因犯
    竊盜罪所取得之財物，業經被告供承在卷，爰依刑法第三十
    八條第一項第三款之規定宣告沒收；至被告供犯罪使用之前
    揭機車鑰匙二支，並未扣案，也非被告所有，依法不得沒收
    ，併予敘明。
據上論斷，應依刑事訴訟法第二百七十三條之一第一項、第二百
九十九條第一項前段，刑法第五十六條、第三百二十條第一項、
第三十八條第一項第三款，罰金罰鍰提高標準條例第一條前段，
判決如主文。
中　　華　　民　　國　　94　　年　　11　　月　　30　　日
                  刑事第十三庭  法  官  黃裕仁
上正本證明與原本無異。
如不服本判決，應於送達後十日內向本院提出上訴狀（須附繕
本），上訴於臺灣高等法院臺中分院。
                                書記官  楊慶亮
中　　華　　民　　國　　94　　年　　11　　月　　30　　日
附錄論罪科刑法條
刑法第三百二十條第一項
意圖為自己或第三人不法之所有，而竊取他人之動產者，為竊盜
罪，處五年以下有期徒刑、拘役或五百元以下罰金。
